【裁判字號】    89,交聲,210
【裁判日期】    900219
【裁判案由】    聲明異議
【裁判全文】
臺灣高雄地方法院刑事裁定                        八十九年度交聲字第二一號
    原處分機關  高雄巿交通事件裁決所
    受處分人即  甲○○
    異  議  人
右列受處分人因違反道路交通管理處罰條例案件，對於高雄市交通事件裁決所八十九
年十一月二十二日所為之處分（原處分案號：高市交裁駕字第三二─二六八八九五號
），聲明異議，本院裁定如左：
        主  文
異議駁回。
        理  由
一、按汽車駕駛人，行經有燈光號誌管制之交岔路口闖紅燈者，處六百元以上一千二
    百元以下罰鍰，又汽車駕駛人違反第五十三條者，各記違規點數三點。道路交通
    管理處罰條例第五十三條、第六十三條第一項第三款均有明文。
二、原處分意旨略以：本件受處分人即異議人甲○○，於民國八十八年六月九日二十
    時五十五分許，騎乘車號ＹＱＷ─五九六號輕型機車，在高雄市○○路與天民路
    口違規闖紅燈，經高雄市政府警察局交通大隊第七分隊員警攔檢停而掣單舉發違
    規，移送處理，經核與事實相符，爰依法裁處。聲明異議意旨略以：伊於八十九
    年十一月二十二日收到高雄市交通事件裁決所之裁決書後，深感疑惑與納悶，裁
    決書上所載之違規時間為八十八年六月九日，違規事實為闖紅燈，但伊全然不知
    情，該部機車很老舊，可能有其他人騎用云云。
三、經查：本件聲明異議人即受處分人上開違規事實，業據聲明異議人在庭自承，車
    號ＹＱＷ—五九六號輕型機車，車主雖為伊兄楊正憲，但平時上下班均係伊在騎
    用等語不諱；又證人即開立違反道路交通管理事件通知單之員警陳明源到庭證稱
    ：於八十八年六月九日當天十九時至二十三時許，伊當天另配合義交共四人，在
    高雄市○○路與天民路口，執行取締酒醉駕車及闖紅燈之專案，該張違規單並非
    逕行舉發，而是伊見該名騎士闖越紅燈後，當場將違規騎士攔下後開單，當時違
    規騎士並有拿出駕照與身份證，經核對相符後才會開單，而車主部分則將機車車
    號向勤務中心查詢才知車主是何人才填單，且當時該名違規騎士並不服舉發，而
    未在舉發通知單上簽名，但伊記得當時違規騎士有將該張違規通知單收下等語（
    見本院九十年一月十七日訊問筆錄），然聲明異議人復稱，該台機車平時其兄楊
    正憲有無騎用伊並不清楚，但伊兄另有其他車輛，父親亦會騎車，且伊平時有將
    駕照與行照置於機車上等語屬實，並有高雄市政府警察局以高市警刑字第二六八
    八九五號舉發違反道路交通事件通知單一紙，及交通大隊第七分隊於八十八年六
    月九日勤務分配表各一紙在卷足稽，而聲明異議人既將駕照、行照等重要證件置
    於車上，怎可能任由不相識之他人騎用，而未報失竊，時與常情相違，且經本院
    當庭諭知下次開庭時間，並另行傳喚證人楊正憲到庭，經合法送達後，聲明異議
    人及證人等均無正當理由即拒不到庭，似有虛心之情，乃受處分人空言辯稱機車
    可能任由他人騎用，伊並未闖紅燈云云，即難採信。另參以聲明異議人與告發之
    執勤警員陳明源間素不認識，亦無仇怨，證人陳明源既係依法執行勤務，見有駕
    駛人違規行駛，即上前取締，當無誣攀聲明異議人而自陷於偽證罪責之必要。綜
    上說明，聲明異議人既未就執勤員警舉發有誤提出相關證據以供調查，本院經查
    亦無何證據足資證明執勤員警有捏造事實違法取締之情事，就異議人騎乘前開車
    號輕型機車，闖越紅燈違反道路交通安全規則，原處分機關據以援引上開規定，
    裁處聲明異議人罰鍰新台幣三千六百元，並記違規點數三點，並無不當，本件異
    議為無理由，應予駁回。
四、據上論斷，應依道路交通案件管理辦法第十九條，裁定如主文。
中      華      民      國    九十      年      二      月     十九     日
                            臺灣高雄地方法院交通法庭
                                  法  官  程克琳
右正本證明與原本無異。
如不服本裁定，應於裁定送達後五日內，向本院提出抗告狀。
                                  書記官  梁瑜玲
中      華      民      國    九十      年      二      月     十九     日


司法院資訊處製作；財團法人民間司法改革基金會備份。
